【裁判字號】    99,易,2284
【裁判日期】    991214
【裁判案由】    竊盜等
【裁判全文】
臺灣高雄地方法院刑事判決              99年度易字第2284號
公  訴  人  臺灣高雄地方法院檢察署檢察官
被      告  黃金貴
上列被告因竊盜案件，經檢察官提起公訴（99年度偵字第第3116
9 號、第31677 號、第33349 號，99年度偵緝字第2288號），被
告於本院審判程序進行中，就被訴事實為有罪之陳述，本院合議
庭裁定由受命法官獨任依簡式審判程式審理，判決如下：
    主  文
黃金貴犯竊盜罪，共五罪，均累犯，各處有期徒刑肆月，如易科
罰金，均以新臺幣壹仟元折算壹日；又犯竊盜未遂罪，累犯，處
有期徒刑月，如易科罰金，以新臺幣壹仟元折算壹日；又犯致
令他人物品不堪使用罪，累犯，處有期徒刑月，如易科罰金，
以新臺幣壹仟元折算壹日。應執行有期徒刑壹年捌月，如易科罰
金，以新臺幣壹仟元折算壹日。
    事  實
一、黃金貴前於民國92年間，因竊盜案件，經本院判處有期徒刑
    10月確定，又於93年間，因施用毒品案件，經本院判處有期
    徒刑11月確定，上開2 罪復經本院裁定應執行有期徒刑1 年
    8 月確定，甫於96年5 月8 日假釋期滿未經撤銷視為執行完
    畢。詎仍不知悔改，復意圖為自己不法所有，基於竊盜之犯
    意，分別為下列行為：
  (一)於99年3 月15日下午3 時37分許，騎乘車牌號碼ZLQ-766 號
    輕型機車，至高雄市前鎮區○○○○路27號之「珍永實業有
    限公司」，利用該公司員工不注意之際，徒手竊取林玫臣所
    有、置於該公司一樓冷凍庫之漁獲4 箱（價值新臺幣( 下同
    ) 4400元），得手後將上開物品置於前開機車上，隨即離去
    ，嗣經林玫臣調閱監視錄影帶，始悉上情。
  (二)於99年4 月16日下午4 時20分許，駕駛於98年4 月10日所竊
    取車牌號碼4357 - WY 號自小客貨車( 黃金貴涉嫌竊盜罪部
    分，經本院另案審理中) ，至高雄市前鎮區○○○○路74號
    之「順昌水產加工廠」，利用該公司員工不注意之際，徒手
    竊取陳金祥所有、置於該公司一樓之魷魚3 箱（價值4,500
    元）；得手後將上開物品置於前開汽車上，隨即離去。
  (三)於99年8 月12日上午9 時40分許，見高雅倫所有現由葉雅蘋
    所使用車牌號碼「ZXC- 817」號輕型機車（價值3000元），
    停放在高雄市○鎮區○○街5 巷31號前無人看管，復以自備
    之鑰匙發動車輛，竊取上開機車得手。
  (四)於99年8 月12日上午9 時50分，將ZXC- 817機車棄置於高雄
    縣鳳山市○○街184 號對面停車格，並以自備之鑰匙竊取潘
    順娣所有車牌號碼「E3- 7642」號自小客車得手，並於99年
    8 月17日上午7 時許，將前開自小客車棄置於高雄市○鎮區
    ○○街15號。嗣經警調閱監視器畫面後查獲上情。
  (五)於99年9 月25日上午8 時許，騎乘車牌號碼ZGK-375 號機車
    ，至高雄市○○區○○路77巷10號對面停車場，利用黃俊卿
    不注意之際，徒手竊取黃俊卿所有、置於YK-0533 汽車上之
    蘋果2 箱，得手後將上開物品置於前開機車上，隨即離去。
  (六)基於竊盜及毀損之犯意，於99年10月23日凌晨3 時30分許，
    在黃文成所經營位於高雄市苓雅區○○○路287 之2 號麵攤
    前，徒手破壞麵攤外所擺放之冰箱大門（價值約3000元），
    致該冰箱大門不堪使用後，復開啟冰箱欲搜尋冰箱內物品，
    然於尚未得手之際，即為黃文成發覺並報警處理，嗣經警於
    99 年10 月23日3 時50分許，在高雄市苓雅區○○○路與英
    明路口當場逮捕黃金貴，而悉上情。
二、案經林玫臣、陳金祥、葉雅蘋、潘順娣訴由高雄市政府警察
    局前鎮分局草衙派出所、黃俊卿訴由高雄市政府小港分局，
    及黃文成訴由高雄市政府警察局苓雅分局報告臺灣高雄地方
    法院檢察署檢察官偵查起訴。
    理  由
一、本件被告黃金貴所犯之罪，係死刑、無期徒刑、最輕本刑為
    3 年以上有期徒刑以外之罪，被告於本院審理程式中就被訴
    事實為有罪之陳述，經告知被告簡式審判程式之旨，並聽取
    檢察官及被告之意見後，本院裁定進行簡式審判程式審理，
    合先敘明。
二、訊據被告對於所犯竊盜及毀損罪行，均坦承不諱（見99年度
    易字第2284號卷第26至第29頁），核與證人林玫臣、陳金祥
    、洪美珠、潘順娣、黃俊卿、黃金城、李玉枝及黃文成於警
    詢及偵訊所證述情節相符（見警一卷第9頁、99年度偵字第
    19598 號卷< 下稱偵一卷> 第33頁、警一卷第11頁至第13頁
    、偵一卷第34頁、警二卷第6 頁、第7 頁、警三卷第13頁至
    第16頁、警四卷第4 頁至第5 頁），復有監視錄影翻拍照片
    、現場照片、贓物認領保管單、高雄市政府警察局車輛尋獲
    電腦輸入單在卷可稽（見警一卷第61至第77頁、警二卷第9
    頁、第11頁、第13頁、第15頁、第23至第25頁、警三卷第22
    至第24頁、警四卷第19頁）；足認被告上開自白核與事實相
    符，本件事證明確，犯行洵堪認定。
三、核被告上開所為，分別係犯刑法第320 條第1 項竊盜罪，第
    320 條第3 項竊盜未遂罪（即事實一（六）部分），及第35
    4 條毀損器物罪；又其所犯竊盜未遂部分，依法應減輕其刑
    ，另被告上開7 罪行間，犯意各別、行為互殊，應予分論併
    罰；再被告前有上開犯罪事實欄所載之論罪科刑執行情形，
    有臺灣高等法院被告前案紀錄表附卷可參，其受有期徒刑之
    執行完畢後，5 年以內故意再犯本件有期徒刑以上之罪，為
    累犯，應各依刑法第47條第1 項規定，加重其刑，其中竊盜
    未遂部分（即事實一（六）部分），應先加後減之。爰審酌
    被告正值青壯，不思正途以獲取所需，竟分別竊取及毀損被
    害人林玫臣、陳金祥、葉雅蘋、潘順娣、黃俊卿、黃文成所
    有之前開財物，所為自應受相當之刑事非難，復審酌被告前
    有多次竊盜犯行，分別經法院予以論罪科刑並均已執行完畢
    ，此有上開前案紀錄表在卷可佐，竟仍不知悔改，猶再犯
    本件6 次竊盜犯行，足見被告未能深切反省，惟犯後尚能坦
    承犯行，暨所竊車牌號碼E3-7642 號自小客車及ZXC-817 號
    輕型機車業已發還被害人洪美珠、潘順娣，有贓物認領單在
    卷足證，兼衡被告之犯罪動機、目的、手段、品信、智識程
    度、生活狀況，及所竊物品之價值等一切情狀，各量處如主
    文所示之刑及均諭知易科罰金之折算標準，並定其應執行刑
    及易科罰金之折算標準，以資懲儆。
據上論斷，應依刑事訴訟法刑事訴訟法第273 條之1 第1 項、第
299 條第1 項前段、刑法第320 條第1 項、第3 項、第354 條、
第25條第2 項、第51條第5 款，刑法施行法第1 條之1 第1 項、
第2 項前段，判決如主文。
本案經檢察官童志曜到庭執行職務。
中    華    民    國    99    年    12    月    14    日
                  刑事第二庭    法  官    陳航代
以上正本證明與原本無異。
如不服本判決應於收受送達後10日內向本院提出上訴書狀，並應
敘述具體理由；如未敘述上訴理由者，應於上訴期間屆滿後20日
內向本院補提理由書（均須按他造當事人之人數附繕本）「切勿
逕送上級法院」。
中    華    民    國    99    年    12    月    14    日
                                書記官    林慧君
附錄本案論罪科刑法條
中華民國刑法第320條（普通竊盜罪、竊佔罪）
意圖為自己或第三人不法之所有，而竊取他人之動產者，為竊盜
罪，處5  年以下有期徒刑、拘役或 5 百元以下罰金。
意圖為自己或第三人不法之利益，而竊佔他人之不動產者，依前
項之規定處斷。
前二項之未遂犯罰之。
中華民國刑法第354條（毀損器物罪）
毀棄、損壞前二條以外之他人之物或致令不堪用，足以生損害於
公眾或他人者，處 2 年以下有期徒刑、拘役或 5 百元以下罰金
。

司法院資訊處製作；財團法人民間司法改革基金會備份。
